【裁判字號】    91,易,3323
【裁判日期】    920331
【裁判案由】    傷害
【裁判全文】
臺灣高雄地方法院刑事判決                        九十一年度易字第三三二三號
    公  訴  人  臺灣高雄地方法院檢察署檢察官
    被      告  丁○○
右列被告因傷害案件，經檢察官聲請簡易判決處刑（九十一年度偵字第八五二九號）
，本院旗山簡易庭認不宜以簡易判決處刑（九十一年度旗簡字第一二六號），移由本
院依通常程序審理，本院判決如左：
    主  文
丁○○傷害人之身體，處拘役貳拾日，如易科罰金以參佰元折算壹日，緩刑貳年。
    事  實
一、丁○○於民國九十年十二月一日二十時許，在高雄縣杉林鄉○○路○段山星寮山
    區處，因受高雄縣警察局旗山分局杉林派出所所長甲○囑咐，若有可疑人物下山
    ，即先將之用車輛、雜物阻擋，並隨即報警。同日二十一時許，戊○○與友人乙
    ○○、丙○○共乘一部機車下山，丁○○即以小貨車一部擋住去路，丁○○此時
    為拖延戊○○離開並報警，即與戊○○發生爭執拉扯；詎戊○○仍欲逃離現場，
    丁○○即基於傷害之犯意，以手中整理樹枝所用之鐮刀一把劃過戊○○左下腹，
    致戊○○受有腹部穿刺傷、腸穿孔之傷害。
二、案經戊○○訴請台灣高雄地方法院檢察署檢察官聲請簡易判決處刑。
    理  由
一、訊據被告丁○○固不否認有前揭時地與告訴人戊○○發生爭執，及以手中整理樹
    枝所用之鐮刀一把，劃過戊○○左下腹，致戊○○受有腹部穿刺傷、腸穿孔之傷
    害等情，惟矢口否認有何故意傷害之犯行，辯稱：伊當初是為了協助警方逮捕犯
    人，才把下山的戊○○攔下來，而因此與戊○○發生爭執。因為伊當時正在整理
    荔枝樹所以手上持有鎌刀，而在與戊○○發生爭執過程中，戊○○有用手搯我的
    脖子，伊手上的鎌刀才不小心劃到他，而傷害到他云云。經查：
  (一)告訴人戊○○於九十年十二月一日二十一時許，遭被告丁○○以鐮刀一把劃傷，
    造成戊○○左下腹部穿刺傷、腸穿孔之事實，業據被告丁○○自承屬實（見本院
    九十二年三月十九日訊問筆錄），核與告訴人戊○○指述之情節及證人乙○○、
    丙○○於本院調查中所為之證述（見本院九十一年十一月十二日訊問筆錄）大致
    相符，並有高雄榮民總醫院診斷證明書一紙在卷可稽（見九十一年度偵字第八五
    二九號卷第八頁），是上開事實應堪認定。
  (二)證人甲○於九十年十二月一日二十時許，在高雄縣杉林鄉○○路○段山星寮山區
    處，曾率警追捕人犯案外人何金謀、劉耀坤、郭榮順等人及告訴人戊○○，嗣因
    當時警力不足，在逮獲何金謀、劉耀坤、郭榮順回派出所後，且因戊○○逃逸無
    蹤，故即囑被告丁○○，若有可疑人物下山，即先以車輛、雜物阻擋，並隨即報
    警乙節，業經證人甲○於本院調查中證述屬實（見本院九十一年十月二十九日訊
    問筆錄），並為被告所供認，且有證人甲○於案發不久之九十年十二月十二日隨
    即製作之報告書一份附卷足參（見九十一年度發查字第一六四號卷第十八頁），
    是被告係因受警方囑咐，始會有拖延告訴人離開，及與告訴人發生爭執並進而有
    傷害告訴人行為之事實，亦堪認定。
  (三)至被告雖辯稱：在與告訴人發生爭執過程中，告訴人有用手搯伊的脖子，伊手上
    的鎌刀才不小心劃到他，而傷害到他云云，惟告訴人所受之傷為「左下腹穿刺傷
    、深入腹腔，造成空腸及降結腸腸穿孔」之傷害，有上述高雄榮民總醫院診斷證
    明書一紙及該院病歷查詢資料函覆表一份附卷可憑，衡諸常情，被告若非故意，
    當不致會造成告訴人受有上述「深入」腹腔之傷害，是被告所辯，尚難採信。
  (四)又告訴人雖一再指述，被告之行為應屬殺人未遂而非傷害云云，然查：告訴人所
    受之傷，係「利器傷害一次所造成，且傷口為單一之切割傷」，有行政院衛生署
    旗山醫院病歷摘錄報告一份在卷足按，顯見被告確係因為拖延告訴人離去，始會
    在當時有此舉動，並無置告訴人於死地之意，此觀諸告訴人所受之傷係「利器傷
    害一次所造成，且傷口為單一之切割傷」，即可知悉，是告訴人此部分之指述，
    亦無足採。
  (五)此外，告訴人於上述時間遭被告劃傷後，警方係根據線報前往現場，並無任何報
    案紀錄，有高雄縣警察局九十二年一月二十七日「高警勤字第九二三五
    四六」號函在卷可按，是被告另辯稱其有報警乙節，尚難採信。綜上所述，被告
    上開犯行之犯罪事證明確，應予依法論科。
二、核被告所為，係犯刑法第二百七十七條第一項之普通傷害罪。爰審酌被告係因受
    警方囑託為協助警方辦案查緝犯罪始有此犯行，雖被告傷害告訴人之行為尚屬非
    是，惟被告並非因一己之私怨而傷害告訴人；及被告犯後，坦承部分犯行，犯罪
    後態度尚可等其他一切情狀，量處如主文所示之刑，並諭知易科罰金之折算標準
    。又被告傷害告訴人所用之鐮刀一把雖為被告所有，並供被告犯罪所用之物，亦
    經被告供陳在卷，惟該把鐮刀並未扣案，為免日後執行困難，爰不另宣告沒收，
    附此敘明。末查，被告前未曾受有期徒刑以上刑之宣告，有卷附之台灣高雄地方
    法院檢察署刑案資料查註紀錄表、台灣高等法院被告全國前案紀錄表可按，其因
    一時失慮致罹刑章，經此起訴審判，當知所警惕，信無再犯之虞，本院認所宣告
    之刑以暫不執行為當，併諭知緩刑二年，以啟自新。
據上論斷，應依刑事訴訟法第四百五十二條、第二百九十九條第一項前段，刑法第二
百七十七條第一項、第四十一條第一項、第七十四條第一款，罰金罰鍰提高標準條例
第一條前段、第二條，判決如主文。
本案經檢察官劉文婷到庭執行職務。
中      華      民      國    九十二    年      三      月    三十一    日
                                    臺灣高雄地方法院刑事第四庭
                                      審判長法  官  陳  明  富
                                            法  官  劉  定  安
                                            法  官  吳  志  豪
右正本證明與原本無異。
如不服本判決，應於判決送達後十日內，向本院提出上訴狀。
                          書記官  邱  秋  珍
中      華      民      國    九十二    年      三      月    三十一    日
附錄本案論罪科刑法條全文：
刑法第二百七十七條第一項
傷害人之身體或健康者，處三年以下有期徒刑、拘役或一千元以下罰金。犯前項之罪
因而致人於死者，處無期徒刑或七年以上有期徒刑；致重傷者


司法院資訊處製作；財團法人民間司法改革基金會備份。
